---
title: 'Introduction to ggraph: Layouts'
author: "Geonwoo Ban"
date: '2021 4 11 '
output: html_document
---

```{r setup, include=FALSE}
knitr::opts_chunk$set(echo = TRUE)
```

> Layouts

```{r, warning=F, message=F}
library(ggraph)
library(igraph)
library(tidyverse)

highschool %>% head()
```

-highschool dataset은 "이 학교에서 어떤 친구들과 가장 친한가요?"라는 질문에 의해 평가된 고등학생들 사이의 우정을 보여주는 데이터셋으로, 1957년과 1958년 사이에 두 차례 질문을 했으며, 두 시점 사이의 우정의 변화성을 보여주는 데이터 셋.

  + from : 질문에 대답한 남자
  + to : 남자가 질문에 대한 대답
  + year : 설문을 한 시점(1957~1958)
  
-이 데이터셋을 가지고 network 시각화를 시행.


### `ggraph()` and `create_layout()`

-`graph_from_data_frame()` : 데이터를 방향성을 가지게 바꿔줌.

```{r}
graph <- graph_from_data_frame(highschool)
graph
```

-`create_layout()` : 그림의 layout을 만들어주어 그래프를 그릴 때 객체로 사용가능.

```{r}
layout <- create_layout(graph, layout = "drl")

layout %>% 
  ggraph()+
  geom_edge_link(aes(color=factor(year)))+
  geom_node_point()
```

```{r}
layout %>% head()
```

* layout을 살펴보면 노드들의 위치와 값들의 이름등의 정보가 담겨있음을 알 수 있다.

### An arc diagram

```{r}
ggraph(graph, layout = 'linear') + 
    geom_edge_arc(aes(colour = factor(year)))
```

### A coord diagram

```{r}
ggraph(graph, layout = 'linear', circular = TRUE) + 
    geom_edge_arc(aes(colour = factor(year)))
```

### Node-edge diagram layouts

igraph는 총 13개의 다른 레이아웃 알고리즘을 제공한다.

```{r}
library(tweenr)
igraph_layouts <- c('star', 'circle', 'gem', 'dh', 'graphopt', 'grid', 'mds', 
                    'randomly', 'fr', 'kk', 'drl', 'lgl')
igraph_layouts <- sample(igraph_layouts)
graph <- graph_from_data_frame(highschool)
V(graph)$degree <- degree(graph)
layouts <- lapply(igraph_layouts, create_layout, graph = graph)
layouts_tween <- tween_states(c(layouts, layouts[1]), tweenlength = 1, 
                              statelength = 1, ease = 'cubic-in-out', 
                              nframes = length(igraph_layouts) * 16 + 8)
title_transp <- tween_t(c(0, 1, 0, 0, 0), 16, 'cubic-in-out')[[1]]
for (i in seq_len(length(igraph_layouts) * 16)) {
    tmp_layout <- layouts_tween[layouts_tween$.frame == i, ]
    layout <- igraph_layouts[ceiling(i / 16)]
    title_alpha <- title_transp[i %% 16]
    p <- ggraph(graph, 'manual', node.position = tmp_layout[,1:2,2]) + 
        geom_edge_fan(aes(alpha = ..index.., colour = factor(year)), n = 15) +
        geom_node_point(aes(size = degree)) + 
        scale_edge_color_brewer(palette = 'Dark2') + 
        ggtitle(paste0('Layout: ', layout)) + 
        theme_void() + 
        theme(legend.position = 'none', 
              plot.title = element_text(colour = alpha('black', title_alpha)))
    plot(p)
}
```




































